【裁判字號】    99,抗,168
【裁判日期】    990531
【裁判案由】    假扣押
【裁判全文】
臺灣高等法院高雄分院民事裁定           99年度抗字第168號
抗  告  人  乙○○
相  對  人  聯邦商業銀行股份有限公司
法定代理人  甲○○
上列當事人間假扣押事件，抗告人對於民國99年3 月16日臺灣屏
東地方法院99年度裁全字第247 號裁定，提起抗告，本院裁定如
下：
    主  文
原裁定廢棄。
相對人在第一審之聲請駁回。
聲請及抗告程序費用由相對人負擔。
    理  由
一、抗告意旨略以：相對人主張伊有積欠新台幣（下同）20萬餘
    元之信用卡債務，而聲請就伊之財產在15萬元之範圍內為假
    扣押。然伊名下有不動產數筆，如何會積欠區區15萬元之
    債務，且縱伊有此債務，亦有數筆不動產可供清償，毋庸為
    此債務隱匿財產。況伊頗具資力，並無假扣押之必要。原裁
    定予以准許，尚有違誤，爰提起抗告，請求廢棄原裁定等語
    。
二、按假扣押之聲請，依民事訴訟法第523 條規定，須以有日後
    有不能強制執行或甚難執行困難之虞，始得為之。又依同法
    第526 條第1 項及第2 項規定，聲請假扣押，除應釋明其「
    請求」外，並應釋明「假扣押之原因」，亦即債權人須先提
    出可使法院信其主張「請求」及「假扣押之原因」為真實之
    證據，必待其就部分之釋明有所不足，而債權人陳明願供擔
    保或法院認為適當者，法院始得定相當之擔保，命供擔保後
    為假扣押。倘債權人並不能釋明有「假扣押之原因」存在，
    縱其陳明願供擔保以代釋明，亦無從補足釋明之欠缺，法院
    應駁回其聲請。
三、經查，本件相對人以抗告人向其申請信用卡使用，而計至民
    國99年1 月止，尚有201,129 元之債務未結清為由，聲請原
    法院就抗告人之財產在15萬元之範圍內為假扣押等情，雖據
    提出信用卡申請書影本、約定條款影本及消費明細表為證，
    而得就就假扣押之「請求」部分為釋明，但就「假扣押之原
    因」部分，則僅陳稱「迭經催捉迄不償還，為確保債權，如
    非先實施假扣押，將來恐有難於強制執行之虞」等語。然相
    對人並未提出任何可即時調查之證據以資釋明，上開陳述應
    屬其主觀之臆測，尚難謂就「假扣押之原因」已有所釋明，
    依上開說明，顯不符合假扣押之要件，雖其陳明願供擔保，
    亦無從補足釋明之欠缺，自不應准許。原法院依相對人之聲
    請而為供擔保後准予假扣押之裁定，即有未洽。抗告意旨指
    摘原裁定不當，求予廢棄，為有理由，應由本院予以廢棄，
    並改判駁回相對人在第一審之聲請。
四、據上論結，本件抗告為有理由，依民事訴訟法第492 條、第
    95條 、第78條，裁定如主文。
中    華    民    國    99    年    5     月    31    日
                            民事第一庭
                                審判長法官  黃金石
                                法      官  謝肅珍
                                法      官  林紀元
以上正本證明與原本無異。
本件不得再抗告。
中    華    民    國    99    年    5     月    31    日
                                書  記  官  吳華榮

司法院資訊處製作；財團法人民間司法改革基金會備份。
